臺灣高等法院刑事裁定
110年度抗字第749號
抗  告  人  
即受 刑 人  魏正傑



上列抗告人即受刑人因聲請定其應執行刑案件，不服臺灣桃園地
方法院110年度聲字第974號，中華民國110年3月25日裁定（聲請
案號：臺灣桃園地方檢察署110年度執聲字第654號），提起抗告
，本院裁定如下：
    主  文
抗告駁回。
    理  由
一、原裁定意旨略以：抗告人即受刑人魏正傑（下稱抗告人）犯
    附表所示之各罪，分別經原審法院判處如附表所示之有期徒
    刑確定。茲因抗告人同意就附表所示各罪合併定其應執行之
    刑，經檢察官向原審法院聲請定其應執行刑為正當，應予准
    許，考量抗告人犯附表所示各罪之時間、侵害法益、犯罪型
    態、刑罰目的及相關刑事政策、限制加重原則等，為整體非
    難評價，爰依刑事訴訟法第477條第1項、刑法第53條、第51
    條第5款，裁定抗告人應執行有期徒刑5年等語。
二、抗告意旨略以：法院定應執行刑時，應考量罪刑相當原則，
    並應合乎比例原則及公平正義原則等，抗告人所犯附表各罪
    均經原來審理之法院判處最低刑，可知抗告人所為對社會危
    害並非過大，若干詐欺案件並已與被害人和解，且應以詐欺
    金額作為定刑之衡量標準，抗告人深知悔悟，若本案之定刑
    5年確定，再加上另案應執行之有期徒刑恐達10年，刑期將
    與販毒等重刑犯無異，是原裁定所定之應執行刑確實有過重
    之虞，請參考所列各案，撤銷原裁定，另為更輕之量刑。
三、按裁判確定前犯數罪者，併合處罰之。但有下列情形之一者
    ，不在此限：一、得易科罰金之罪與不得易科罰金之罪。二
    、得易科罰金之罪與不得易服社會勞動之罪。三、得易服社
    會勞動之罪與不得易科罰金之罪。四、得易服社會勞動之罪
    與不得易服社會勞動之罪。前項但書情形，受刑人請求檢察
    官聲請定應執行刑者，依第51條規定定之；又按數罪併罰，
    有二裁判以上者，依第51條之規定，定其應執行之刑，刑法
    第50條、第53條分別定有明文。而按數罪併罰，分別宣告其
    罪之刑，依下列各款定其應執行者：五、宣告多數有期徒刑
    者，於各刑中之最長期以上，各刑合併之刑期以下，定其刑
    期。但不得逾30年，同法第51條第5款明定之。且按法律上
    屬於自由裁量之事項，有其外部性界限及內部性界限，並非
    概無拘束。依據法律之具體規定，法院應在其範圍選擇為適
    當之裁判者，為外部性界限；而法院為裁判時，應考量法律
    之目的，及法律秩序之理念所在者，為內部性界限。法院為
    裁判時，二者均不得有所踰越。在數罪併罰，有二裁判以上
    ，定其應執行之刑時，固屬於法院自由裁量之事項，然仍應
    受前揭外部性界限及內部性界限之拘束（最高法院94年度台
    非字第233號判決意旨參照）。
四、經查，抗告人犯詐欺等數罪，分別經原審法院判處如附表編
    號1至31所示之刑，均經確定在案，此有上開各判決、本院
    被告前案紀錄表存卷可佐（聲請書附表編號2所示之罪之犯
    罪日期誤載為107年12月20日、附表編號25至27所示之罪之
    備註部分誤載為「編號6、23至31經定應執行刑有期徒刑2年
    6月」，均更正如下）。又上開如附表所示之數罪，其中有
    得易科罰金之罪（附表編號1至4、6至21）、得易服社會勞
    動之罪（附表編號5，同時亦係不得易科罰金之罪）與不得
    易科罰金之罪（附表編號22至31），固合於刑法第50條第1
    項但書之規定，惟抗告人已於民國110年3月3日之聲請狀上
    請求執行檢察官向法院聲請定其應執行刑，有上開聲請狀附
    卷可參，且就附表所示各罪，經抗告人在「臺灣桃園地方檢
    察署依102年1月23日修正之刑法第50條調查受刑人是否聲請
    定應執行刑調查表」上簽名確認同意定刑，有調查表2份在
    卷為憑（初次調查表漏未就附表編號5乃「得易服社會勞動
    之罪」加以載明，承辦書記官業已在第2份調查表上另行載
    明後，交由抗告人簽名同意聲請定刑，並陳報本院，應認此
    部分程序已然完備，本院予以補充即可），自應依刑法第50
    條第2項之規定，依同法第51條規定，就附表所示各罪之有
    期徒刑部分定其應執行刑（附表編號5之罰金刑不包括在內
    ）。茲檢察官向最後事實審之原審法院聲請定其應執行之刑
    ，因附表編號2至31均為抗告人於附表編號1判決確定前所犯
    之罪，依同法第53條之規定，本件自得依檢察官之聲請就上
    開各罪之有期徒刑部分合併定其應執行之刑，是原審就此部
    分定刑之法定要件審核，均無任何違誤。
五、針對原審所定應執行有期徒刑5年，確在附表編號1至31之有
    期徒刑總和13年10月（即外部性界線）之範圍內，且未逾越
    前定之執行刑加計後裁判宣告之刑之總和5年6月（即內部性
    界線），抗告人稱合併定刑，往往較同一案件犯數罪之定執
    行刑為不利云云，但內部性界線之道理，即是同一案件犯數
    罪之定刑所給予過之寬減，應成為再次定刑之界線，但不代
    表全部合併之後，再次定刑仍應再給予相同幅度之寬減，而
    應整體衡量再次定刑之受刑人所犯所有各罪刑，抗告人稱之
    為「不利」，容有誤會，而依上開外部性界線與內部性界線
    高達8年4月之落差，即可見在內部性界線以下定刑，所給予
    抗告人之寬減幅度已高，此次定刑，自不宜再給予太多之寬
    減，又抗告人雖多案均經原審法院判處最低刑度，然當時承
    審法院業已衡酌各案之犯罪金額、犯罪後態度及是否和解等
    情而從輕論處，此次除審酌該等因素外，亦因衡量抗告人所
    犯罪數高達31罪，除詐欺、加重詐欺外，還犯罪質不同之共
    同洗錢罪（使用向共犯購得之人頭帳戶供被害人匯入之用）
    ，以此罪數及犯罪情節觀之，又何能謂抗告人「對於社會大
    眾之危害並非過大」，是綜合上情為整體權衡後，原審法院
    此次定應執行刑之裁量權行使，並未逾越法律授予裁量權之
    目的，雖裁定理由較為簡略，但仍無顯然濫用裁量權而違反
    公平原則之情形，亦不悖於法律秩序之理念及法規範之目的
    ，而未違反前述外部性及內部性界限，尚難遽指為違法。
六、至抗告意旨執他案之裁判內容，主張其所犯之罪既多為同種
    類犯罪，則原裁定之定刑過重云云，然個案之裁量判斷，除
    非有全然喪失權衡意義或其裁量行使顯然有違比例、平等諸
    原則之裁量權濫用之情形，否則縱屬犯罪類型雷同，仍不得
    將不同案件裁量之行使比附援引為本案之量刑輕重比較，以
    視為判斷法官本於依法獨立審判之授權所為之量情裁奪有否
    裁量濫用之情事。此與所謂相同事務應為相同處理，始符合
    比例原則與平等原則之概念，迥然有別（最高法院100年度
    台上字第21號判決意旨參照），以抗告人所引案號正確、所
    犯罪質相同、裁判時間接近之臺灣新北地方法院105年度訴
    字第1309號判決為例，該案被告王某加入詐欺集團擔任車手
    ，犯加重詐欺罪共30罪，經該院定應執行有期徒刑3年2月確
    定，但其終究僅參與詐欺集團所犯加重詐欺罪之末段提領詐
    欺犯罪所得部分，且僅取得集團允諾之4％報酬，而抗告人所
    犯附表所示詐欺或加重詐欺罪（以網際網路犯之），均係由
    抗告人親自實際執行犯罪計畫（向被害人佯稱出售物品或門
    票）並享有全數詐欺所得，則兩案之犯罪態樣各有不同，依
    據前揭說明，自不應逕行比附援引而認本案定刑過重或不當
    ，併此指明。　
七、綜上所述，原裁定就抗告人所犯附表所示各罪之有期徒刑部
    分，定應合併執行有期徒刑5年，並無明顯過重，或違背比
    例原則或公平正義等之情形，經核於法並無違誤。抗告意旨
    猶執前詞，指摘原裁定不當，為無理由，應予駁回。
據上論斷，應依刑事訴訟法第412條，裁定如主文。
中　　華　　民　　國　　110 　年　　5 　　月　　31　　日
                    刑事第八庭  審判長法　官  陳世宗
                                      法　官  周明鴻
                                      法　官  吳勇毅
以上正本證明與原本無異。
如不服本裁定，應於收受送達後五日內向本院提出再抗告狀。
                                      書記官  許家慧
中　　華　　民　　國　　110 　年　　6 　　月　　4 　　日
附表：
編號  1 2 3 罪名  詐欺取財罪 詐欺取財罪  宣告刑  有期徒刑2月 有期徒刑5月 有期徒刑3月 犯罪日期  108/01/31 107/12/20- 107/12/21 107/12/19 偵查（自訴）機關年度案號  桃園地檢108年度偵字第11305號 桃園地檢107年度偵字第26674號等 桃園地檢107年度偵字第26674號等 最後事實審 法院 桃園地院 桃園地院 桃園地院  案號 108年度審易字第1586號 108年度審訴字第766號 108年度審訴字第766號  判決日期 108/12/20 108/12/27 108/12/27 確定判決 法院 桃園地院 桃園地院 桃園地院  案號 108年度審易字第1586號 108年度審訴字第766號 108年度審訴字第766號  判決確定日期 109/01/30 109/02/05 109/02/05 是否為得易科罰金之案件  是 是 是 備註  桃園地檢109年度執字第2814號 桃園地檢109年度執字第3038號 桃園地檢109年度執字第3038號    編號2至4經桃園地院以108年度審訴字第766號判決定應執行有期徒刑6月  

編號  4 5 6 罪名  詐欺取財罪 一般洗錢罪 詐欺得利罪 宣告刑  有期徒刑2月 有期徒刑2月，併科罰金新臺幣1千元 有期徒刑2月 犯罪日期  107/11/21 106/12/11 108/01/16 偵查（自訴）機關年度案號  桃園地檢107年度偵字第26674號等 桃園地檢108年度偵字第13946號 桃園地檢108年度偵字第13946號 最後事實審 法院 桃園地院 桃園地院 桃園地院  案號 108年度審訴字第766號 108年度審訴字第1478號 108年度審訴字第1478號  判決日期 108/12/27 109/02/14 109/02/14 確定判決 法院 桃園地院 桃園地院 桃園地院  案號 108年度審訴字第766號 108年度審訴字第1478號 108年度審訴字第1478號  判決確定日期 109/02/05 109/03/18 109/03/18 是否為得易科罰金之案件  是 否 是  備註  桃園地檢109年度執字第3038號 桃園地檢109年度執字第5632號 桃園地檢109年度執字第5633號   編號2至4經桃園地院以108年度審訴字第766號判決定應執行有期徒刑6月 編號5（有期徒刑部分）、22至30經桃園地院以108年度審訴字第1478號判決定應執行有期徒刑2年6月 編號6至21經桃園地院以108年度審訴字第1478號判決定應執行有期徒刑1年4月 

編號  7 8 9 罪名  詐欺得利罪   宣告刑  有期徒刑2月 有期徒刑2月 有期徒刑2月 犯罪日期  108/02/02 107/12/29 108/01/03 偵查（自訴）機關年度案號  桃園地檢108年度偵字第13946號 桃園地檢108年度偵字第13946號 桃園地檢108年度偵字第13946號 最後事實審 法院 桃園地院 桃園地院 桃園地院  案號 108年度審訴字第1478號 108年度審訴字第1478號 108年度審訴字第1478號  判決日期 109/02/14 109/02/14 109/02/14 確定判決 法院 桃園地院 桃園地院 桃園地院  案號 108年度審訴字第1478號 108年度審訴字第1478號 108年度審訴字第1478號  判決確定日期 109/03/18 109/03/18 109/03/18 是否為得易科罰金之案件  是 是 是  備註  桃園地檢109年度執字第5633號     編號6至21經桃園地院以108年度審訴字第1478號判決定應執行有期徒刑1年4月   

編號  10 11 12 罪名  詐欺得利罪   宣告刑  有期徒刑2月 有期徒刑2月 有期徒刑2月 犯罪日期  108/01/13 108/01/05 108/01/16 偵查（自訴）機關年度案號  桃園地檢108年度偵字第13946號 桃園地檢108年度偵字第13946號 桃園地檢108年度偵字第13946號 最後事實審 法院 桃園地院 桃園地院 桃園地院  案號 108年度審訴字第1478號 108年度審訴字第1478號 108年度審訴字第1478號  判決日期 109/02/14 109/02/14 109/02/14 確定判決 法院 桃園地院 桃園地院 桃園地院  案號 108年度審訴字第1478號 108年度審訴字第1478號 108年度審訴字第1478號  判決確定日期 109/03/18 109/03/18 109/03/18 是否為得易科罰金之案件  是 是 是  備註  桃園地檢109年度執字第5633號     編號6至21經桃園地院以108年度審訴字第1478號判決定應執行有期徒刑1年4月   

編號  13 14 15 罪名  詐欺得利罪   宣告刑  有期徒刑2月 有期徒刑2月 有期徒刑2月 犯罪日期  108/01/11 108/01/14 108/01/03 偵查（自訴）機關年度案號  桃園地檢108年度偵字第13946號 桃園地檢108年度偵字第13946號 桃園地檢108年度偵字第13946號 最後事實審 法院 桃園地院 桃園地院 桃園地院  案號 108年度審訴字第1478號 108年度審訴字第1478號 108年度審訴字第1478號  判決日期 109/02/14 109/02/14 109/02/14 確定判決 法院 桃園地院 桃園地院 桃園地院  案號 108年度審訴字第1478號 108年度審訴字第1478號 108年度審訴字第1478號  判決確定日期 109/03/18 109/03/18 109/03/18 是否為得易科罰金之案件  是 是 是  備註  桃園地檢109年度執字第5633號     編號6至21經桃園地院以108年度審訴字第1478號判決定應執行有期徒刑1年4月   

編號  16 17 18 罪名  詐欺得利罪   宣告刑  有期徒刑2月 有期徒刑2月 有期徒刑2月 犯罪日期  108/01/08- 108/01/09 108/02/05 108/02/09 偵查（自訴）機關年度案號  桃園地檢108年度偵字第13946號 桃園地檢108年度偵字第13946號 桃園地檢108年度偵字第13946號 最後事實審 法院 桃園地院 桃園地院 桃園地院  案號 108年度審訴字第1478號 108年度審訴字第1478號 108年度審訴字第1478號  判決日期 109/02/14 109/02/14 109/02/14 確定判決 法院 桃園地院 桃園地院 桃園地院  案號 108年度審訴字第1478號 108年度審訴字第1478號 108年度審訴字第1478號  判決確定日期 109/03/18 109/03/18 109/03/18 是否為得易科罰金之案件  是 是 是  備註  桃園地檢109年度執字第5633號     編號6至21經桃園地院以108年度審訴字第1478號判決定應執行有期徒刑1年4月   

編號  19 20 21 罪名  詐欺得利罪   宣告刑  有期徒刑2月 有期徒刑2月 有期徒刑2月 犯罪日期  108/02/09 108/02/12 108/02/09 偵查（自訴）機關年度案號  桃園地檢108年度偵字第13946號 桃園地檢108年度偵字第13946號 桃園地檢108年度偵字第13946號 最後事實審 法院 桃園地院 桃園地院 桃園地院  案號 108年度審訴字第1478號 108年度審訴字第1478號 108年度審訴字第1478號  判決日期 109/02/14 109/02/14 109/02/14 確定判決 法院 桃園地院 桃園地院 桃園地院  案號 108年度審訴字第1478號 108年度審訴字第1478號 108年度審訴字第1478號  判決確定日期 109/03/18 109/03/18 109/03/18 是否為得易科罰金之案件  是 是 是  備註  桃園地檢109年度執字第5633號     編號6至21經桃園地院以108年度審訴字第1478號判決定應執行有期徒刑1年4月   

編號  22 23 24 罪名  加重詐欺罪   宣告刑  有期徒刑1年 有期徒刑1年 有期徒刑1年 犯罪日期  108/01/17 108/02/05 108/01/17 偵查（自訴）機關年度案號  桃園地檢108年度偵字第13946號 桃園地檢108年度偵字第13946號 桃園地檢108年度偵字第13946號 最後事實審 法院 桃園地院 桃園地院 桃園地院  案號 108年度審訴字第1478號 108年度審訴字第1478號 108年度審訴字第1478號  判決日期 109/02/14 109/02/14 109/02/14 確定判決 法院 桃園地院 桃園地院 桃園地院  案號 108年度審訴字第1478號 108年度審訴字第1478號 108年度審訴字第1478號  判決確定日期 109/03/18 109/03/18 109/03/18 是否為得易科罰金之案件  否 否 否  備註  桃園地檢109年度執字第5632號     編號5（有期徒刑部分）、22至30經桃園地院以108年度審訴字第1478號判決定應執行有期徒刑2年6月   

編號  25 26 27 罪名  加重詐欺罪   宣告刑  有期徒刑1年 有期徒刑1年 有期徒刑1年 犯罪日期  108/01/18 108/01/19 108/01/20 偵查（自訴）機關年度案號  桃園地檢108年度偵字第13946號 桃園地檢108年度偵字第13946號 桃園地檢108年度偵字第13946號 最後事實審 法院 桃園地院 桃園地院 桃園地院  案號 108年度審訴字第1478號 108年度審訴字第1478號 108年度審訴字第1478號  判決日期 109/02/14 109/02/14 109/02/14 確定判決 法院 桃園地院 桃園地院 桃園地院  案號 108年度審訴字第1478號 108年度審訴字第1478號 108年度審訴字第1478號  判決確定日期 109/03/18 109/03/18 109/03/18 是否為得易科罰金之案件  否 否 否  備註  桃園地檢109年度執字第5632號     編號5（有期徒刑部分）、22至30經桃園地院以108年度審訴字第1478號判決定應執行有期徒刑2年6月   

編號  28 29 30 罪名  加重詐欺罪   宣告刑  有期徒刑1年 有期徒刑1年 有期徒刑1年 犯罪日期  108/01/18 108/01/17 108/01/10 偵查（自訴）機關年度案號  桃園地檢108年度偵字第13946號 桃園地檢108年度偵字第13946號 桃園地檢108年度偵字第13946號 最後事實審 法院 桃園地院 桃園地院 桃園地院  案號 108年度審訴字第1478號 108年度審訴字第1478號 108年度審訴字第1478號  判決日期 109/02/14 109/02/14 109/02/14 確定判決 法院 桃園地院 桃園地院 桃園地院  案號 108年度審訴字第1478號 108年度審訴字第1478號 108年度審訴字第1478號  判決確定日期 109/03/18 109/03/18 109/03/18 是否為得易科罰金之案件  否 否 否  備註  桃園地檢109年度執字第5632號     編號5（有期徒刑部分）、22至30經桃園地院以108年度審訴字第1478號判決定應執行有期徒刑2年6月   

編號  31 以下空白  罪名  加重詐欺罪   宣告刑  有期徒刑1年   犯罪日期  108/02/06   偵查（自訴）機關年度案號  桃園地檢10年度偵字第29216號   最後事實審 法院 桃園地院    案號 109年度審訴字第1198號    判決日期 109/08/14   確定判決 法院 桃園地院    案號 109年度審訴字第1198號    判決確定日期 109/11/05   是否為得易科罰金之案件  否   備註  桃園地檢109年度執字第19558號